臺灣高等法院高雄分院刑事判決　　　　96年度上訴字第2081號
上　訴　人
即　被　告　甲○○
選任辯護人　吳文豊律師
上列上訴人因違反毒品危害防制條例案件，不服臺灣高雄地方法
院96年度訴緝字第161 號中華民國96年9 月5 日第一審判決（起
訴案號：臺灣高雄地方法院檢察署95年度毒偵字第6214號），提
起上訴，本院判決如下：
     主  文
上訴駁回。
     事  實
一、甲○○前於民國93年間因違反毒品危害防制條例案件，經臺
    灣高雄地方法院裁定送觀察、勒戒後，認有繼續施用毒品之
    傾向，於同年6 月14日入高雄看守所附設勒戒所強制戒治，
    至94年5 月15日執行完畢，並由臺灣高雄地方法院檢察署檢
    察官於同年6 月3 日以93年度毒偵字第760 號為不起訴處分
    確定。復於95年5 月12日，因違反毒品危害防制條例案件，
    經臺灣高雄地方法院判處有期徒刑8 月，仍不知悔改，於前
    開觀察、勒戒執行完畢釋放後5 年內，基於施用第一級毒品
    海洛因之犯意，於95年7 月18日16時許，在高雄市○○區○
    ○路100 號4 樓，將第一級毒品海洛因摻水後放入注射針筒
    內施打之方式，施用第一級毒品海洛因1 次。嗣於95年7 月
    18日17時10分許，在上址為警查獲，經採集其尿液送驗後，
    呈嗎啡陽性反應。
二、案經高雄縣政府警察局鳳山分局報告臺灣高雄地方法院檢察
    署檢察官偵查起訴。
     理  由
一、本件被告甲○○所犯係死刑、無期徒刑、最輕本刑為3 年以
    上有期徒刑以外之罪，已經被告就被訴事實為有罪之陳述，
    經審判長告知被告簡式審判程序之旨，聽取當事人之意見並
    經評議後，依刑事訴訟法第273 條之1 第1 項之規定，裁定
    進行簡式審判程序。又本件卷內之人證、物證、書證等證據
    ，依同法第273 條之2 規定，不受第159 條第1 項關於傳聞
    法則規定之限制，依法均有證據能力，合先敘明。
二、上揭犯罪事實，訊據上訴人即被告甲○○坦承不諱，被告於
    被查獲後所採集之尿液，經鑑定結果，呈嗎啡陽性反應，有
    臺灣檢驗科技股份有限公司編號KＺ000000000000濫用藥物尿
    液檢驗報告、高雄縣政府警察局鳳山分局偵辦毒品案件嫌疑
    人尿液採集編號對照表在卷可稽，核與被告自白相符，被告
    罪證已很明確，犯行堪以認定。
三、按海洛因係毒品危害防制條例第2 條第2 項第1 款所稱之第
    一級毒品，依法不得施用、持有。核被告所為，係犯毒品危
    害防制條例第10條第1 項之施用第一級毒品罪。其持有海洛
    因後，進而施用，持有之低度行為應為施用之高度行為所吸
    收，不另論罪。又中華民國九十六年罪犯減刑條例於96年7
    月16日公佈施行，被告犯罪時間在中華民國96年4 月24日以
    前，所犯之罪，雖合於減刑條件，惟本件被告係96年8 月30
    日經通緝到案，此有被告之通緝書及通緝案件報告書各1 份
    附於原審卷可參，依中華民國九十六年罪犯減刑條例第5 條
    規定，不得予以減刑，附此敘明。被告雖另辯稱不知已被通
    緝，並非故意不到庭，且並未逃匿，原審發布通緝程序不合
    法云云，指摘原判決不當。然按「被告逃亡或藏匿者，得通
    緝之。」，刑事訴訟法第第84條定有明文。查本件被告於起
    訴後，原審法院依照其住所傳喚未到庭，再囑託其戶籍地之
    警局高雄市政府警察局左營分局拘提，因被告未居住該地，
    經警員前後2 次送達拘票未遇，且被告母親郭秀珠稱被告未
    居住此地址，現居住地及連絡電話均不詳，且稱不要收拘票
    等情，此有執行拘提報告書1 份附於原審卷可證，足見被告
    在客觀上確實已經逃匿。則原審法院依法發布通緝，即無不
    合，並無所謂通緝不合法之情形。按被告是否有被通緝，應
    依客觀情況認定之，不因被告是否知悉已被通緝或有無故意
    不到庭之情形而異其認定，被告此部分所辯為無理由，尚不
    足為本件不應通緝被告，以及被告符合減刑條件，應依中華
    民國九十六年罪犯減刑條例減刑之依據；又被告在95年11月
    13日原審法院發布通緝後，於通緝期間之95年11月17日雖因
    另案入監執行，迄96年7 月16日縮刑執行期滿出獄，有被告
    前案紀錄表1 份附卷可證，其於上開期間均未被發覺，直至
    96年8 月30日始經通緝到案，亦不符合減刑條件，均併予敘
    明。
四、原審因依毒品危害防制條例第10條第1 項，刑法第11條前段
    、第41條第1 項前段之規定，並審酌被告前已因施用毒品案
    件經強制戒治，猶未徹底戒除毒癮，足認其並無戒除毒害之
    決心，本不宜寬貸，惟念其犯後坦承犯行，態度良好，本件
    施用次數僅一次，施用毒品乃自戕一己之身體健康，其行為
    本身對社會所造成之危害並非直接、鉅大，暨其犯罪動機、
    目的等一切情狀，量處有期徒刑6 月，並諭知如易科罰金，
    以新臺幣1000元折算1 日，及敘明本件被告係經通緝到案，
    依中華民國九十六年罪犯減刑條例第5 條規定，不得予以減
    刑。認事用法，核無不合，量刑亦屬妥適。被告上訴意旨，
    以原審量刑過重及不知已被通緝云云，指摘原判決不當，為
    無理由，應予駁回。
據上論結，應依刑事訴訟法第368 條、第364 條、第273 條之1
第1 項，判決如主文。
本案經檢察官林應華到庭執行職務。
中　　華　　民　　國　　96　　年　　11　　月　　29　　日
                  刑事第五庭    審判長法  官  曾永宗
                                      法  官  王伯文
                                      法  官  任森銓
以上正本證明與原本無異。
如不服本判決應於收受本判決後10日內向本院提出上訴書狀，其
未敘述上訴理由者，並得於提起上訴後10日內向本院補提理由書
狀（應附繕本）「切勿逕送上級法院」。
中　　華　　民　　國　　96　　年　　11　　月　　29　　日
　　　　　　　　　　　　　　　　　　　書記官  廖素珍
附錄本判決論罪科刑法條：
毒品危害防制條例第10條
施用第一級毒品者，處 6 月以上 5 年以下有期徒刑。
施用第二級毒品者，處 3 年以下有期徒刑。
